【裁判字號】    89,交訴,92
【裁判日期】    891228
【裁判案由】    過失致死等
【裁判全文】
臺灣宜蘭地方法院刑事判決                          八十九年度交訴字第九二號
    公  訴  人  臺灣宜蘭地方法院檢察署檢察官
    被      告  甲○○
右列被告因過失致死案件，經檢察官提起公訴（八十九年度偵字第二九五０號），本
院判決如左：
    主  文
甲○○服用酒類不能安全駕駛動力交通工具而駕駛，處有期徒刑參月。又因過失致人
於死，處有期徒刑柒月。應執行有期徒刑捌月。緩刑貳年。
    事  實
一、甲○○於民國八十九年八月十五日下午四時許，在宜蘭市○○路附近工地飲用啤
    酒及維士比等酒類後，呼氣酒精濃度已達每公升０‧四六毫克，已造成感覺障礙
    、說話模糊腳步不穩之狀態，而不能安全駕駛動力交通工具之情形下，竟駕駛車
    號Ｕ二—二五四九號廂型車，沿宜蘭縣頭城鎮○○路由礁溪往頭城方向行駛，同
    日下午五時十分許，行經上揭路段一五三號前，本應注意汽車駕駛人於飲酒後吐
    氣所含酒精成分每公升超過０‧二五毫克以上者，不得駕車；行經無行車速限標
    誌之市區道路時，時速不得超過每小時四十公里；又汽車行進中駕駛人應注意車
    前狀況，隨時採取必要安全措施。而依當時情形天候晴、有暮光視距良好，道路
    無障礙及缺陷，竟疏未注意貿然於酒醉後以時速六十公里之速度超速行駛上述路
    段而未注意車前狀況，適有由李金鈴駕駛車號ＩＮ—八一七八號，原停於對向車
    道之路旁欲迴車與甲○○同車道時，亦未注意汽車迴車時應暫停看清無來往車
    輛，始得迴轉，竟貿然迴車，而遭直行之甲○○所駕駛之前述車輛撞及右後側，
    導致李金玲所駕駛之車輛打轉後，該車左後側復撞及路旁電線桿，造成李金玲頭
    部外傷、顱內骨折併出血，經送醫至晚間十二時許不治死亡。甲○○於肇事後犯
    罪未被發覺前，向至現場處理車禍之警員丙○○自承肇事，自首而願意接受裁判
    。
二、案經被害人李金鈴之妻乙○○○告訴暨臺灣宜蘭地方法院檢察署檢察官相驗後自
    動檢舉偵查起訴。
    理  由
一、訊據被告甲○○對於右揭時、地，因酒醉後不能駕駛動力交通工具，而駕駛前開
    車輛，行將上述路段，因車速過快且未注意車前狀況，致撞及欲迴車之由李金鈴
    所駕駛之車輛，造成被害人頭部外傷、顱內骨折併出血，經送醫不治後死亡等情
    坦承不諱，核與被害人家屬即告訴人乙○○○指訴被害人因本件車禍死亡等情相
    符，並有道路交通事故調查報告表、現場草圖、現場照片、酒精測試單、舉發違
    反道路交通管理事件通知書等件可憑。又被害人李金鈴確因本件車禍死亡，亦有
    臺灣宜蘭地方法院檢察署檢察官督同法醫師相驗屬實，並有驗斷書、相驗屍體證
    明書及勘驗筆錄附卷足稽。
二、汽車駕駛人於飲酒後酒後其吐氣所含酒精成分超過每公升０‧二五毫克者，不得
    駕車；又在未設有限速標誌之市區道路行車，行車速度不得超過每小時四十公里
    ，且汽車行駛時，駕駛人應注意車前狀況，並隨時採取必要之安全措施。道路交
    通安全規則第一百十四條第二款、第九十三條第一項第一款及第九十四條第三款
    均定有明文。本件被告於上開時地，駕駛前述車輛行經上述路段時即應注意首揭
    規定，且依當時情形，天候晴、有暮光視距良好，道路無障礙及缺陷，竟疏未注
    意貿然於酒醉後以時速六十公里之速度超速行駛上述路段而未注意車前狀況，適
    有由李金鈴駕駛前揭車輛，原停於對向車道之路旁欲迴車致與甲○○同車道時，
    ，而遭直行之被告所駕駛之前述車輛撞及右後側，導致李金玲所駕駛之車輛打轉
    後，該車左後側復撞及路旁電線桿，造成李金玲受有前述傷害，經送醫後不治死
    亡等情，其行為顯有過失，其過失並與被害人之死亡有因果關係。而被害人雖亦
    未注意汽車迴車時應暫停看清無來往車輛，始得迴轉，竟疏未注意而貿然迴車，
    其行為對損害之發生亦與有過失，然此僅能為被告民事上賠償減免之依據，尚不
    得持之以為刑事上卸責之論據，併此敘明。
二、核被告所為，係犯刑法第一百八十五條之三服用酒類不能安全駕駛動力交通工具
    罪、第二百七十六條第一項之過失致死罪。前揭二罪，行為互殊、罪名各異、應
    予分論併罰。其中被告所犯刑法第二百七十六條第一項之過失致死罪，係酒醉駕
    車致人死亡，依法應負刑事責任，應依道路交通管理處罰條例第八十六條第一項
    之規定加重其刑。又被告於肇事後，犯罪未被發覺前向前往處理之警員自承肇事
    ，自首而願意接受裁判等情，業據證人丙○○到庭結證甚詳，應依刑法第六十二
    條前段減輕其刑。過失致死罪部分，應與前述加重部分先加後減之。爰審酌被告
    之過失程度，因本件車禍所造成之傷亡及損害、已與被害人家屬調解成立，此有
    宜蘭縣礁溪鄉調解委員會調解筆錄可參及犯罪後態度良好等一切情狀，各量處如
    主文所示之刑，並定其應執行刑。末查，被告未曾受有期徒刑以上刑之宣告，此
    有臺灣高等法院刑案紀錄簡覆表可參，是被告經此偵審教訓，應知警惕，當無再
    犯之虞，本院認前所宣告之刑，以暫不執行為適當，爰併宣告緩刑二年，以啟自
    新。
據上論斷，應依刑事訴訟法第二百九十九條第一項前段、道路交通管理處罰條例第八
十六條第一項、刑法第一百八十五條之三、第二百七十六條第一項、第五十一條第五
款、第六十二條前段、第七十四條第一款、罰金罰鍰提高標準條例第一條前段，判決
如主文。
本案經檢察官林吉泉到庭執行職務
中    華    民    國      八十九      年    十二      月   二十八      日
                                  臺灣宜蘭地方法院交通法庭
                                      法  官  蔡  仁  昭
右正本證明與原本無異。
如不服本判決，應於判決送達後十日內，向本院提出上訴狀。（應附繕本）
                                      書記官  陳  旺  誠
中    華    民    國        九十      年    一        月     二        日
附錄法條：
刑法第一百八十五條之三
服用毒品、麻醉藥品、酒類或其他相類之物，不能安全駕駛動力交通工具而駕駛者，
處一年以下有期徒刑、拘役或三萬元以下罰金。
刑法第二百七十六條第一項
因過失致人於死者，處二年以下有期徒刑、拘役或二千元以下罰金。


司法院資訊處製作；財團法人民間司法改革基金會備份。
